臺灣臺中地方法院民事裁定
111年度訴字第875號
被      告
即反訴原告  陳淑惠  
訴訟代理人  林孝璋律師
原      告
即反訴被告  王黃佳琪
訴訟代理人  詹漢山律師
上列當事人間返還不當得利事件，本院裁定如下：
    主  文
反訴原告應於民國111年9月29日星期四（含當日）前，補繳反訴
裁判費新臺幣3740元，逾期即駁回其反訴。
    理  由
一、按提起民事訴訟應依民事訴訟法第77條之13之規定繳納裁判
    費，此為必須具備之程式。次按訴訟標的之價額，由法院核
    定。以一訴主張數項標的者，其價額合併計算之。但所主張
    之數項標的互相競合或應為選擇者，其訴訟標的價額，應依
    其中價額最高者定之。以一訴附帶請求其孳息、損害賠償、
    違約金或費用者，不併算其價額。原告起訴不合程式者，法
    院應以裁定駁回之，但其情形可以補正者，審判長應定期間
    先命補正。民事訴訟法第77條之1第1項、第77條之2第1項、
    第2項、第249條第1項第6款分別定有明文。又被告於言詞辯
    論終結前，得在本訴繫屬之法院，對於原告及就訴訟標的必
    須合一確定之人提起反訴，民事訴訟法第259條固有明定，
    惟除本訴與反訴之訴訟標的相同者，反訴不另徵收裁判費外
    ，反訴部分仍應依首揭規定，按反訴訴訟標的金額或價額繳
    納裁判費，此觀諸民事訴訟第77條之15第1項規定自明。
二、經查，本件被告即反訴原告於訴訟繫屬中提起反訴，其聲明
    為：「(一)反訴被告應將臺中市○○區○○○道○段000號房屋（
    下稱系爭房屋）騰空後返還予反訴原告。(二)反訴被告應給
    付反訴原告新臺幣72000元暨自民事答辯暨反訴狀送達翌日
    起至清償日止按年息百分之五計算之利息。(三)反訴被告應
    自民國111年7月12日起按月給付反訴原告新臺幣18,000元，
    至騰空返還臺中市○○區○○○道○段000號房屋予反訴原告為止
    。」核其所主張之實體法上權利，分別係依據民法第767條
    第1項前段、第179條（本院卷第156頁筆錄），與反訴被告
    於本訴所主張民法第431條之有益費用償還請求權（本院卷
    第17頁），均非相同，揆諸前開說明，自應另徵收裁判費。
    又反訴原告前開第一項請求，其主要目的係請求反訴被告遷
    讓返還系爭房屋，至於前開第二、三項之請求係屬附帶請求
    給付相當於租金之不當得利，依前述民事訴訟法第77條之2
    第2項規定，自不併算其價額。而系爭房屋之111年度房屋稅
    課稅現值為43萬8300元，故本件反訴之訴訟標的價額應為43
    萬8300元（本院卷第161頁），應徵第一審裁判費4740元，
    扣除反訴原告前已繳納之1000元（本院卷第151頁收據），
    尚應補繳3740元。茲依民事訴訟法第249條第1項但書之規定
    ，限反訴原告於111年9月29日星期四（含當日）前向本院繳
    納，逾期不繳，即駁回反訴，特此裁定。　　
中　　華　　民　　國　　111 　年　　9 　　月　　 8　　日
                  民事第一庭    法  官  蕭一弘
正本係照原本作成。
如不服本裁定關於訴訟費用標的價額核定部分，應於送達後10內
提出抗告狀，並繳納抗告費新台幣1000元；其餘關於命補繳裁判
費及補正事項部分，不得抗告。
中　　華　　民　　國　　111 　年　　9 　　月　　8 　　日
                                書記官  黃馨萱